【裁判字號】    97,易,1321
【裁判日期】    970815
【裁判案由】    違反毒品危害防制條例
【裁判全文】
臺灣彰化地方法院刑事判決              97年度易字第1321號
公  訴  人  臺灣彰化地方法院檢察署檢察官
被      告  甲○○
上列被告因違反毒品危害防制條例案件，經檢察官提起公訴（97
年度毒偵字第2641號），本院裁定以簡式審判程序審理，判決如
下：
    主    文
甲○○施用第二級毒品，累犯，處有期徒刑肆月，如易科罰金，
以新臺幣壹仟元折算壹日。
    犯  罪  事  實
一、甲○○前於民國89年間因施用毒品案件，經依本院以89年度
    毒聲字第308 號裁定觀察、勒戒後，經評定有繼續施用毒品
    之傾向，乃續依法院裁定強制戒治，嗣經戒治處所評定合格
    ，認無繼續戒治之必要，於89年7月25日停止戒治出所，所
    餘期間付保護管束，於90年2月19日因未經撤銷保護管束，
    強制戒治執行完畢釋放；惟其於前開強制戒治執行完畢釋放
    後五年內之94、95年間，因多次施用第二級毒品之犯行，經
    本院以95年度斗簡字第270號及95年度員簡字第428號案，分
    別判處有期徒刑6月、6月確定，嗣並經本院以96年度聲減字
    第235號案裁定減刑為應執行有期徒刑5月確定，入監服刑後
    ，甫於96年7月18日易科罰金執行完畢。詎其猶不知警惕，
    於再犯上開施用第二級毒品犯行後之五年內，復基於施用第
    二級毒品之犯意，於97年4月25日6時許，在其位於彰化縣社
    頭鄉新厝村新興巷28號之住所內，以將第二級毒品甲基安非
    他命置於玻璃管內，再以火燒烤吸食所產生煙霧之方式，施
    用第二級毒品甲基安非他命一次。嗣於97年4月25日12時40
    分許，為警在彰化縣永靖鄉○○村○○路與新興路路口處查
    獲，始循線知悉上情。
二、案經彰化縣警察局員林分局報請臺灣彰化地方法院檢察署檢
    察官偵查起訴。
    理    由
一、上揭犯罪事實，業據被告甲○○迭於警詢、偵訊及本院行準
    備程序、審理程序時均坦承不諱，且其於97年4月25日為警
    查獲時所採取之尿液，經送鑑驗結果，確呈毒品安非他命、
    甲基安非他命陽性反應，此有彰化縣警察局員林分局委託檢
    驗尿液代號與真實姓名對照單及詮昕科技股份有限公司97年
    6 月6日濫用藥物尿液檢驗報告各一紙附卷可稽，足認被告
    之自白應與事實相符，洵堪採信。
二、按修正毒品危害防制條例就施用毒品者，僅於「初犯」及「
    五年後再犯」二種情形，有其追訴條件之限制，即須於初犯
    經觀察、勒戒或強制戒治釋放後，五年內均無施用毒品之行
    為，始能認其前所實施之觀察、勒戒或強制戒治已足遮斷毒
    癮，而得於五年後再犯時，再予適用初犯之規定，重行觀察
    、勒戒等程序；倘五年內已經再犯，被依法追訴處罰，縱其
    第三次（或第三次以上）施用毒品之時間在初犯釋放五年以
    後，即與「五年後再犯」之情形有別，且因已於「五年內再
    犯」，顯見其再犯率甚高，原實施觀察、勒戒或強制戒治，
    已無法收其實效，而無五年戒斷期之存在，自無再經觀察、
    勒戒及強制戒治之必要，應由檢察官逕行起訴，最高法院95
    年度台非字第59號判決、95年度台非字第65號判決及95年度
    第7 次刑事庭會議決定足供參照。本件被告前於89年間因施
    用毒品案件，經依本院以89 年度毒聲字第308號裁定觀察、
    勒戒後，經評定有繼續施用毒品之傾向，乃續依法院裁定強
    制戒治，嗣經戒治處所評定合格，認無繼續戒治之必要，於
    89年7月25日停止戒治出所，所餘期間付保護管束，於90年2
    月19日因未經撤銷保護管束，強制戒治執行完畢釋放；惟其
    於前開強制戒治執行完畢釋放後五年內之94、95年間，因多
    次施用第二級毒品之犯行，經本院以95年度斗簡字第270 號
    及95年度員簡字第428號案，分別判處有期徒刑6月、6月確
    定，嗣並經本院以96年度聲減字第235號案裁定減刑為應執
    行有期徒刑5月確定，入監服刑後，甫於96年7月18日易科罰
    金執行完畢，此有臺灣高等法院被告前案紀錄表及臺灣彰化
    地方法院檢察署刑案資料查註紀錄表各1份在卷可參。揆諸
    前開判決及決議意旨，因被告在前次強制戒治執行完畢即90
    年2月19日後之五年內，業有施用第二級毒品之行為，是本
    次被告於97年間再次施用毒品之犯行，即與五年後再犯之情
    形有別，應予依法論科。
三、按甲基安非他命係毒品危害防制條例所定之第二級毒品，不
    得非法施用。核被告所為，係犯毒品危害防制條例第10條第
    2 項之施用第二級毒品罪。被告為施用毒品而持有第二級毒
    品，其持有之低度行為應為施用之高度行為所吸收，不另論
    罪。又被告有如犯罪事實欄所載之前科，有臺灣彰化地方法
    院檢察署刑案資料查註紀錄表及臺灣高等法院被告前案紀錄
    表各一份附卷可稽，被告於受有期徒刑之執行完畢後，五年
    內再犯有期徒刑以上之罪，為累犯，應依刑法第47條第1項
    規定，加重其刑。爰審酌被告曾有施用毒品罪前科，猶再施
    用本件毒品，惟其對他人權益之侵害仍屬有限，於警詢、偵
    訊中及本院行準備程序與審理時均已坦承犯行，暨其施用之
    情節等一切情狀，量處如主文所示之刑，並諭知易科罰金之
    折算標準。
據上論斷，應依刑事訴訟法第299條第1項前段，毒品危害防制條
例第10條第2項，刑法第11條前段、第47條第1項、第41條第1項
，判決如主文。
本案經檢察官陳茂榮到庭執行職務
中    華    民    國    97    年    8    月    15    日
                  刑事第三庭     法  官  吳俊螢
以上正本證明與原本無異。
如不服本判決，應於判決送達後10日內，向本院提出上訴書狀，
上訴書狀應「敘述具體上訴理由」，並按他造當事人之人數附繕
本。「切勿逕送上級法院」。
中    華    民    國    97    年    8    月    15    日
                                 書記官  林怡吟
附錄本案論罪科刑法條全文：
毒品危害防制條例第十條
施用第二級毒品者，處三年以下有期徒刑。


司法院資訊處製作；財團法人民間司法改革基金會備份。
